臺灣臺中地方法院刑事判決　　　　　　　　　　　　　九十三年度易字第五五四號
　　公　訴　人　臺灣臺中地方法院檢察署檢察官
　　被　　　告　甲○○
右列被告因恐嚇取財案件，經檢察官提起公訴（九十三年度偵字第二一六二號）及移
    主  文
甲○○幫助意圖為自己不法之所有，以恐嚇使人將本人之物交付，累犯，處有期徒刑
伍月，如易科罰金，以參佰元折算壹日。
    事  實
一、甲○○曾因侵占、違反麻醉藥品管理條例及藥事法案件，經本院分別判處有期徒
    刑六月、五月及八月，定其應執行刑為有期徒刑一年五月，於民國八十九年一月
    二十五日假釋期滿執行完畢。仍不知悔改，復因丁○○積欠其債務未還，明知丁○○於九十三年一月十二日之前數日內某時，向其索取金融機構之帳號，係為利
    用該取得之帳號作為恐嚇取財匯款使用，為要求丁○○清償積欠之債務，竟基於
    幫助丁○○恐嚇取財之犯意，應丁○○之要求，將其所持有台中商業銀行第00
    0000000000號廖珠娥帳戶之帳號及戶名告知丁○○。丁○○取得廖珠
    娥之帳號及戶名後，即意圖為自己不法之所有，基於概括之犯意，先於九十三年
    一月十二日八時許，在台中市○○路○段一二八巷十二號旁，竊取戊○○所有Ｅ
    九－二四一二號自小客車，得手後旋於同日十時許，打電話向戊○○恐嚇稱欲贖
    回車輛須匯款新台幣（下同）三萬元至前述廖珠娥之帳戶，後經討還結果降為一
    萬五千元，使戊○○心生畏怖，不得已於翌（十三）日十二時五十三分許，利用
    轉帳方式匯款一萬五千元至前述廖珠娥之帳戶，而甲○○亦知前述廖珠娥帳戶匯
    入之一萬五千元係丁○○恐嚇所得之贓物，仍於同年月十六日利用金融卡予以提
    領而收受，作為丁○○清償其債務之用。丁○○繼於同年月十三日二十時許，在
    台中縣潭子鄉○○路○段十七號ＣＣＫ保齡球館後方停車場，竊取丙○○所有Ｄ
    三－六七七七號自小客車，得手後再於翌（十四）日八時許，打電話向丙○○恐
    嚇稱欲贖回車輛須匯款三萬至五萬元不等之金額至前述廖珠娥之帳戶，使丙○○
    心生畏怖，惟迄未匯款，並報警處理。嗣於九十三年一月十四日十六時五十五分
    許，適丁○○在台中市○○路長福公園人行道，利用設置該處之公用電話向丙○○恐嚇匯款時，為警當場查獲，並起出竊車工具鑰匙六支、前述廖珠娥帳戶之帳
    號戶名手抄便條紙一張及丙○○失竊之自小客車、提款卡、信用卡、行照、駕照
    、身分證、名片、玉佛手、匯款單、交易明細表、手錶、電話本等物（丁○○部
    分另由檢察官移送本院併案審理）。
二、案經台中縣警察局豐原分局報請台灣台中地方法院檢察署檢察官偵查起訴及移送
    併辦。
    理  由
一、訊據被告甲○○固坦承將其所持有之前述廖珠娥帳戶之帳號告知丁○○等情，惟
    否認幫助恐嚇取財及收受贓物犯行，辯稱因丁○○欠伊五萬五千元，要將欠款還
    伊，伊本來要求現金，但丁○○說沒錢，伊才將帳號給丁○○，不知丁○○以該
    帳號作為恐嚇車主使用，伊於九十三年一月十六日以提款卡提領一萬五千元，係
    丁○○打電話告訴伊，已匯款一萬五千元要還伊，伊才去領取，亦不知該一萬五
    千元係恐嚇所得云云。然查共犯丁○○確於右揭時地，分別竊取被害人戊○○、
    丙○○所有Ｅ九－二四一二號及Ｄ三－六七七七號自小客車，並打電話向被害人
    戊○○、丙○○恐嚇匯款至前述被告所提供之廖珠娥帳戶，其中被害人戊○○曾
    依丁○○指示匯款一萬五千元，由被告利用金融卡予以領取等情，業據證人即共
    犯丁○○供述綦詳，核與被害人戊○○、丙○○於警訊、偵查中指訴之情節相符
    ，復有竊車工具鑰匙六支、前述廖珠娥帳戶之帳號戶名手抄便條紙一張扣案，及
    贓物領據保管單、車輛車牌失竊作業查獲車輛認可資料、照片、廖珠娥帳戶交易
    明細表、電話通聯紀錄附卷可稽。丁○○於警訊時已供稱廖珠娥帳戶之帳號係伊
    以三千元向被告購得，伊有向被告表示帳號係作為恐嚇取財用途，被告要求伊取
    款成功要給三千元等語；又於偵查中供稱被告未參與竊車，但恐嚇被害人之事被
    告應知道，因該帳戶之存摺、提款卡均在被告身上，如匯錢亦由被告先持有，伊
    欠被告四、五萬元，伊有向被告提及如得手會給被告帳戶費用三千元，另再由被
    害人所匯款項中償還被告五千元等語；而至本院審理時仍供稱廖珠娥帳戶係被告
    所提供，被告只告知伊帳號及戶名，係於伊為警查獲前三至五日在電話中告知，
    伊抄在小紙條上，因伊欠被告好幾萬元，被告向伊要，伊向被告說給伊一個戶頭
    ，伊再想辦法，伊未仔細告知戶頭作何用，被告知伊以前偷過車，伊認為被告應
    該知道伊利用偷來車輛恐嚇被害人匯款，伊欠被告不少於五萬元，已欠七、八個
    月，被告亦知伊經濟能力不是很好，沒有能力還錢等語，參以前述廖珠娥帳戶自
    九十年七月十三日提領一千元，迄九十三年一月十三日被害人戊○○匯入一萬五
    千元，其間未有任何提存交易（僅於九十年十二月二十一日及九十一年六月二十
    一日，分別結息三元及二元），被告於被害人戊○○匯款三日後即利用金融卡提
    領該一萬五千元，被告於警訊時復自承丁○○說要清償欠債五萬五千元，要伊給
    帳戶，叫人匯款給伊等情，益徵被告應知丁○○並無自行匯款還錢之資力，而係
    利用前述廖珠娥帳戶作為恐嚇取財匯款使用，再以被害人所匯款項清償債務，顯
    具幫助恐嚇取財及收受贓物之犯意，被告所辯無非飾卸之詞，不足採信，其犯行
    已堪認定。
二、核被告所為，係犯刑法第三十條第一項、第三百四十六條第一項之幫助恐嚇取財
    罪及同法第三百四十九條第一項之收受贓物罪。所犯二罪間有方法結果之牽連關
    係，應從一重之幫助恐嚇取財罪處斷。移送併辦即幫助丁○○恐嚇被害人戊○○
    及收受恐嚇所得一萬五千元部分，雖未經檢察官起訴，但與起訴部分有單純一罪
    及方法結果之裁判上一罪關係，為起訴效力所及，本院自應併予審究。又被告曾
    因侵占、違反麻醉藥品管理條例及藥事法案件，經本院分別判處有期徒刑六月、
    五月及八月，定其應執行刑為有期徒刑一年五月，於八十九年一月二十五日假釋
    期滿執行完畢，有台灣台中地方法院檢察署刑案資料查註紀錄表足憑，五年以內
    再犯有期徒刑以上之罪，為累犯，應依法加重其刑。再被告係幫助丁○○犯恐嚇
    取財罪，為幫助犯，應依刑法第三十條第二項規定，按正犯之刑減輕之，並予先
    加後減。爰審酌被告已有過失致死、槍砲彈藥刀械管制條例、侵占、違反麻醉藥
    品管理條例及藥事法等前科，仍不知悔改，提供帳戶幫助丁○○恐嚇取財，危害
    社會治安，及其犯罪動機、目的、手段、犯罪後態度等一切情狀，處以如主文所
    示之刑，並諭知易科罰金之折算標準。
據上論斷，應依刑事訴訟法第二百九十九條第一項前段，刑法第三百四十六條第一項
、第三百四十九條第一項、第五十五條、第四十七條、第三十條第一項、第二項、第
四十一條第一項前段，罰金罰鍰提高標準條例第一條前段、第二條，判決如主文。
本案經檢察官乙○到庭執行職務。
中      華      民      國      九十三      年    五    月      十一    日
                                臺灣臺中地方法院刑事第八庭
                                  審判長法  官  朱  光  國
                                        法  官  洪  俊  誠
                                        法  官  鍾  堯  航
右正本證明與原本無異。
如不服本判決，應於送達後十日內向本院提出上訴狀（須附繕本），上訴於台灣高等
法院台中分院。
                                        書記官
中      華      民      國      九十三      年    五    月      十一    日
附錄本案論罪科刑法條全文
刑法第三百四十六條第一項：
意圖為自己或第三人不法之所有，以恐嚇使人將本人或第三人之物交付者，處六月以
上五年以下有期徒刑，得併科一千元以下罰金。
刑法第三百四十九條第一項：
收受贓物者，處三年以下有期徒刑、拘役或五百元以下罰金。
